【裁判字號】    89,上易,3837
【裁判日期】    891227
【裁判案由】    竊盜
【裁判全文】
臺灣高等法院刑事判決                          八十九年度上易字第三八三七號
    上  訴  人
    即  被  告  戊○○
    選任辯護人  楊冀華
                林添進
右上訴人因竊盜案件，不服臺灣台北地方法院八十九年度易字第一七六二號，中華民
國八十九年九月十四日第一審判決（起訴案號：臺灣台北地方法院檢察署八十九年度
偵字第一一三四八號）提起上訴，本院判決如左：
    主  文
上訴駁回。
戊○○緩刑年。
    事  實
一、戊○○意圖為自己不法之所有，基於竊盜之概括犯意，先於民國八十九年五月二
    十五日晚間八時四十分許（公訴人誤載為八時三十分），在設於臺北市○○路一
    二七巷三號小叮噹歡樂兒童村（公訴人及原審均誤載為臺北市○○路一二七巷十
    七號澳斯佛安親班）門口鞋櫃前，趁無人看管之際，竊取丙○○所有，置於鞋櫃
    內之女鞋一雙；又於同年六月一日上午十一時三十分許，在臺北市○○路一二七
    巷十七號澳斯佛安親班鞋櫃前，再次竊取置於鞋櫃內而分屬乙○○、甲○○及丁
    ○○所有之女鞋三雙，適值戊○○將上開女鞋三雙放入其預先準備之塑膠袋內得
    手之際，為該安親班負責人黃陳碧慧發覺追喊，戊○○遂丟棄該只塑膠袋及竊得
    之女鞋而逃離現場，隨即於臺北市○○路四十三號前為警當場逮捕而查獲上情，
    並於臺北市○○路○段六一號五樓租賃處查獲被告先前所竊而為丙○○所有之上
    開女鞋一雙。
二、案經臺北市政府警察局信義分局報請臺灣臺北地方法院檢察署檢察官偵查起訴。
    理  由
一、訊據上訴人即被告戊○○坦承右揭犯行，核與被害人丙○○、乙○○、甲○○、
    丁○○指訴情節相符，復有贓物認領保管收據四紙在卷可佐，並經證人黃陳碧慧
    於偵查中結證稱：當時我在屋內，看被告行動怪異，彎下身在我門口處拿東西，
    不進門就走，我馬上追上前。˙˙˙當時被告是跑到我們鞋櫃處拿東西。˙˙˙
    因最近鞋櫃常丟掉鞋，所以對被告很注意。我們安親班是上午十一點開始，所以
    那時鞋櫃處本無塑膠袋，我看被告很快彎身拿走東西，我追上去，喊他「小偷」
    ，被告手一鬆跑走，塑膠袋內有三雙我們的鞋。被告有進我們安親班的鐵門，至
    我們鞋櫃處拿走東西。˙˙˙被告已至我門口鞋櫃處彎腰，我只能看到他一隻手
    ，但在被告未來之前無人來過，我開安親班時也無該塑膠袋等語（見偵查卷第四
    十五至四十六頁之偵訊筆錄）。本件事證明確，被告犯行，堪以認定。
二、核被告所為，係犯刑法第三百二十條第一項之竊盜罪。按竊盜罪既遂與未遂之區
    別，應以所竊之物已否移入自己權力支配之下為標準。若已將他人財物移歸自己
    所持，即應成立竊盜既遂罪。至其後將已竊得之物遺棄逃逸，仍無妨於該罪之成
    立（最高法院十七年上字第五○九號判例參照）。查被告所竊取之女鞋，既經被
    告拿取並置於其所準備之塑膠袋內，業已移入於被告實力支配之下至明，即應成
    立竊盜既遂之罪，公訴人所認，顯有未洽，惟不生變更法條問題，併此敘明。又
    其先後多次犯行，時間緊接，犯罪構成要件相同，顯係基於概括犯意為之，為連
    續犯，依刑法第五十六條規定，以一罪論，並加重其刑。原審以被告罪證明確，
    適用刑法第五十六條、第三百二十條第一項、罰金罰鍰提高標準條例第一條前段
    規定，及審酌被告之犯罪動機、行竊目的、手段、所得財物價值甚低及犯後態度
    等一切情狀，量處處有期徒刑三月。又塑膠袋一只為被告供犯罪所用之物，且為
    被告所有，雖未扣案，亦不能證明業已滅失，依法應併為沒收之宣告。經核認事
    用法均無不合，量刑亦屬允當。被告上訴意旨，指摘原判決量刑過重，核無理由
    ，應予駁回。末查，被告戊○○前未曾受有期徒刑以上刑之宣告，此有台灣高等
    法院檢察署刑事資料中心前科查註紀錄表附卷可稽，經此起訴審判後，當能知所
    警惕，信無再犯之虞，本院認所宣告之刑以暫不執行為適當，爰併諭知緩刑三年
    ，以策自新。
據上論斷，應依刑事訴訟法第三百六十八條、刑法第七十四條第一款，判決如主文。
本案經檢察官郭啟東到庭執行職務。
中      華      民      國      八十九      年    十二    月    二十七  日
                              臺灣高等法院刑事第二十一庭
                                  審判長法  官  葉  騰  瑞
                                        法  官  江  國  華
                                        法  官  莊  明  彰
右正本證明與原本無異。
不得上訴。
                                        書記官  廖  嫣  雯
中      華      民      國      八十九      年    十二    月    二十七  日
附錄：本判決論罪科刑法條全文
刑法第三百二十條
意圖為自己或第三人不法之所有，而竊取他人之動產者，為竊盜罪，處五年以下有期
徒刑、拘役或五百元以下罰金。
意圖為自己或第三人不法利益，而竊佔他人之不動產者，依前項之規定處斷。
前二項之未遂犯罰之。


司法院資訊處製作；財團法人民間司法改革基金會備份。
